---
title: "Tipos de filme de Liam Neeson"
author: "Eri Jonhson Oliveira,Hector Medeiros, João Pedro, Wesley Anibal"
output: html_document  
---

```{r}
library(tidyverse)
library(here)
library(dplyr)
library(tidytext)
library(tm)
require(cowplot)
library(plotly)
library(gridExtra)
library(stringr)
library(tidytext)
library(lexiconPT)
data("sentiLex_lem_PT02")
data("oplexicon_v3.0")
knitr::opts_chunk$set(tidy = FALSE, fig.width = 8, fig.height = 6, echo = TRUE)
```

```{r warning = FALSE, message = FALSE, error = FALSE, echo = FALSE}
avaliacoes <- read_csv("data/3-avaliacao-humana/reclamacoes-avaliadas-20190515.csv")


glimpse(avaliacoes)

anatel = avaliacoes %>% 
    filter(orgao == "ANATEL")

ans = avaliacoes %>% 
    filter(orgao == "ANS")

medias_anatel = avaliacoes %>% 
    filter(orgao == "ANATEL") %>% 
    summarise(media = mean(insatisfacao),mediana = median(insatisfacao),dp = sd(insatisfacao) )

  

medias_ans = avaliacoes %>% 
    filter(orgao == "ANS") %>% 
    summarise(media = mean(insatisfacao),mediana = median(insatisfacao),dp = sd(insatisfacao) )

medias_anatel
medias_ans

```


```{r}
 avaliacoes %>%
  filter(orgao == "ANS") %>% 
  ggplot(aes(x = insatisfacao)) +
  geom_histogram() +
  labs(title = "Notas nas respostas de Insatisfação na ANS",
         x = "Respostas",
         y = "Avaliação numa escala de 1 a 5 ")

 avaliacoes %>%
  filter(orgao == "ANATEL") %>% 
  ggplot(aes(x = insatisfacao)) +
  geom_histogram() +
  labs(title = "Notas nas respostas de Insatisfação na Anatel",
         x = "Respostas",
         y = "Avaliação numa escala de 1 a 5 ")

```

```{r}
avaliacoes %>%
    ggplot(aes(x = insatisfacao, y= orgao, color = orgao )) +
    geom_jitter(aes(text = paste("Titulo:", titulo)), width = .1, alpha = .4)
```



```{r warning = FALSE, message = FALSE, error = FALSE, echo = FALSE}
q <-avaliacoes %>%
    ggplot(aes(x = orgao, y = insatisfacao)) +
    geom_jitter(aes(text = paste("Titulo:", titulo)), width = .1, alpha = .4, color = 'deepskyblue1')+
  geom_boxplot(coef=1000, width = .2) +
  labs(title = "Notas nas respostas de Insatisfação",
         x = "Orgão",
         y = "Avaliação numa escala de 1 a 5")

ggplotly(q)
```

Considerando que os valores dispostos no conjunto não possuem outliers, ou seja, elementos que fazem com que a média sofra uma alteração anômala então o uso da média para a inferência de dados é uma boa medida a ser tomada.Mas, visando uma visualização acerca da distruibuição das questões analisadas, utilizamos um boxplot, que nos mostra como se encontra a distribuição dos pontos de insatisfação nos orgãos indicados.


Analisando as distribuições do grau de insatisfação entre os dois órgãos é possível perceber que o grau de instisfação em reclamações que envolvem a ANATEL  possuem valores mais baixos se  comparados com a as reclamações envolvendo a ANS, as reclamações da Anatel encontram-se mais próximas a mediana já as da ANS estão mais distribuídas no conjunto.


```{r}
op30 <- oplexicon_v3.0
sent <- sentiLex_lem_PT02

glimpse(op30)
glimpse(sent)
```

```{r}
df_comments_unnested <- avaliacoes %>% unnest_tokens(term, message)

df_comments_unnested %>%
  select(id, term) %>%
  head(20)
```

